---
title: "Praktikum 06"
name: "Füge deinen Namen hizu"
date: "Füge ein Datum hinzu"
output: 
  html_document: 
    toc: true
    toc_float: true
editor_options: 
  chunk_output_type: console
---

```{r setup, include=FALSE}
knitr::opts_chunk$set(echo = TRUE)
```

# Lade Packages

```{r}

library(dplyr)
library(palmerpenguins)

```

# Teil 1 - dplyr::filter()

## Übung 1

Nutze `filter()` um eine Teilmenge von Pinguinen zu erstellen, welche der Art Gentoo angehören und eine Schnabeltiefe (bill depth) grösser oder gleich 15.5 mm haben.  

```{r}

```

## Übung 2

Nutze `filter()` um eine Teilmenge von Pinguinen zu erstellen, welche Beobachtungen für männliche Pinguine enthält, die auf den Inseln Dream und Biscoe aufgezeichnet wurden. 

```{r}

```

## Übung 3

Nutze `filter()` um eine Teilmenge von Pinguinen zu erstellen, welche Beobachtungen für weibliche Pinguine der Art Adelie mit einer Schnabellänge von weniger als 35 mm enthält. 

## Übung 4

Erstelle eine Teilmenge von Pinguinen, die Beobachtungen für weibliche Chinstrap Pinguine auf den Inseln Dream und Torgersen enthält.

## Übung 5

Erstelle eine Teilmenge von Pinguinen, welche entweder Gentoo Pinguine **oder** Pinguine mit einem Körpergewicht (body mass) von mehr als 4500 g enthält.

# Teil 1 - dplyr::select()

## Übung 1

Starte mit dem `penguins` Datensatz und behalte nur die Variable `body_mass_g`. Versuche mindestens drei verschiedene Wege welche dich zum gleichen Ziel bringen.

## Übung 2

Starte mit dem `penguins` 