---
title: "Praktikum 06"
name: "Füge deinen Namen hizu"
date: "Füge ein Datum hinzu"
output: 
  html_document: 
    toc: true
    toc_float: true
editor_options: 
  chunk_output_type: console
---

# Bearbeite Standardeinstellung

1. Im Code-chunk mit dem Titel 'setup', und
2. innerhalb der Funktion `set()`:
    - füge das Argument "message" hinzu und setze es auf "FALSE"
    - füge das Argument "warning" hinzu und setze es auf "FALSE"
    - **Tipp:** Kommasetzung beachten

```{r setup, include=FALSE}

knitr::opts_chunk$set(echo = TRUE)

```

# Lade Packages

1. Lade `dplyr` und `palmerpenguins` Packages
2. Führe den Code-chunk aus

```{r}

library(dplyr)
library(palmerpenguins)

```

# Tastaturkürzel

- *Einen neuen Code-chunk hinzufügen:* Ctrl + Alt + I
- *Code "Zeile für Zeile" innerhalb eines Code-chunks ausführen:* Ctrl + Enter
- *Den gesamten Code-chunk ausführen:* Ctrl + Shift + Enter
- *Die Pipe (%>%):* Ctrl + Shift + M

# Teil 1 - dplyr::filter()

## Übung 1

Nutze `filter()` um eine Teilmenge von Pinguinen zu erstellen, welche der Art Gentoo angehören und eine Schnabeltiefe (bill depth) grösser oder gleich 15.5 mm haben.  

**Füge den Code-chunk für die Übung jeweils selbst hinzu: Ctrl + Alt + I**

## Übung 2

Nutze `filter()` um eine Teilmenge von Pinguinen zu erstellen, welche Beobachtungen für männliche Pinguine enthält, die auf den Inseln Dream und Biscoe aufgezeichnet wurden. 

## Übung 3

Nutze `filter()` um eine Teilmenge von Pinguinen zu erstellen, welche Beobachtungen für weibliche Pinguine der Art Adelie mit einer Schnabellänge von weniger als 35 mm enthält. 

## Übung 4

Erstelle eine Teilmenge von Pinguinen, die Beobachtungen für weibliche Chinstrap Pinguine auf den Inseln Dream und Torgersen enthält.

## Übung 5

Erstelle eine Teilmenge von Pinguinen, welche entweder Gentoo Pinguine **oder** Pinguine mit einem Körpergewicht (body mass) von mehr als 4500 g enthält.

🧶 ✅ ⬆️ *Knit, commit, und pushe deine Änderungen auf GitHub mit einer Commit-Nachricht deiner Wahl. Achte darauf, alle geänderten Dateien zu committen und zu pushen, damit dein Git-Fenster danach aufgeräumt ist.*

# Teil 1 - dplyr::select()

## Übung 1

Starte mit dem `penguins` Datensatz und behalte nur die Variable `body_mass_g`. Programmiere drei verschiedene Wege welche dich zum gleichen Ziel bringen.

## Übung 2

Starte mit dem `penguins` Datensatz und behalte nur die Variablen `bill_length_mm`, `body_mass_g`, und `year`.

## Übung 3

Starte mit dem `penguins` Datensatz und behalte alle Variablen bis auf `island`. 

## Übung 4

Starte mit dem `penguins` Datensatz und behalte alle Variablen bis auf `species`, `sex` und `year`. 

## Übung 5

Vom `penguins` Datensatz, behalte alle Spalten welche mit "mm" enden, und die Spalte `species`.

## Übung 6

Vom `penguins` Datensatz, behalte alle Spalten welche den text string "bill" enthalten **oder** auf "mm" enden. 

## Übung 7

Schreibe eine Code Sequenz, welche mit `penguins` startet und:

- Beobachtungen für weibliche Pinguine der Art Adelie auf der Insel Dream enhält, **und dann**
- die Variable `species` und alle Variablen welche mit "bill" starten behält  






